【裁判字號】    97,簡上,1071
【裁判日期】    980331
【裁判案由】    竊盜
【裁判全文】
臺灣高雄地方法院刑事判決            97年度簡上字第1071號
上  訴  人
即  被  告  甲○○
上列上訴人因竊盜案件，不服民國97年10月15日本院高雄簡易庭
97年度審簡字第5751號第一審刑事簡易判決（聲請簡易處刑案號
：97年度偵字第18545 號），提起上訴，本院管轄之第二審合議
庭判決如下：
    主  文
上訴駁回。
    事  實
一、甲○○前於民國93年間，因竊盜案件，經臺灣屏東地方法院
    以93年易字第24號判處有期徒刑1 年確定，復於94年間因傷
    害、竊盜案件，經臺灣屏東地方法院以94年度簡字第188 號
    、94年度訴字第677 號分別判處有期徒刑3 月、1 年確定，
    另於94年間又因施用第一、二級毒品、竊盜等案件，經臺灣
    屏東地方法院以94年度訴字第244 號分別判處有期徒刑1 年
    6 月、1 年、5 月，並經台灣高等法院高雄分院以94年度上
    訴字第1024號駁回上訴確定，上開傷害、竊盜、施用第一、
    二級毒品、竊盜等案件，嗣又經減刑為有期徒刑1 月15日、
    6 月、9 月、6 月、2 月15日，並定應執行刑為有期徒刑1
    年10月，經與前述93年間所犯竊盜案件，接續執行結果，於
    96年12月18日縮短刑期假釋出監，迄97年1 月12日假釋期滿
    未經撤銷，視為執行完畢。詎甲○○猶不知悔悟，復意圖為
    自己不法所有，分別：(1)於97年6 月28日前某日，行經高雄
    市○○區○○路322 號透天厝前，見乙○○未將大門及玻璃
    門之鑰匙取下，即竊取該鑰匙得逞；(2)於97年6 月28日下午
    1 時許，使用上開竊得之鑰匙開啟上開透天厝大門，侵入丙○○、乙○○之住宅內（無故侵入住宅部分未據告訴），竊
    取丙○○所有置放於3 樓寢室內如附表所載之物（編號6 鑰
    匙除外）得逞。嗣於同日下午2 時許，因謝金英、乙○○返
    回上開透天厝住處時，發現大門有異狀，旋即向員警報案，
    經警派員處理，當場在上開住處3 樓書房兼雜物間將甲○○
    逮捕，並從其身上查獲如附表所示之物。
二、案經高雄市政府警察局左營分局移請臺灣高雄地方法院檢察
    署檢察官偵查起訴。
    理  由
壹、程序部分：
一、按被告經合法傳喚，無正當之理由不到庭者，得不待其陳述
    ，逕行判決，刑事訴訟法第371 條定有明文。次按對於簡易
    判決處刑不服而上訴者，得準用上開規定，此觀諸刑事訴訟
    法第455 條之1 第3 項之規定自明。是本件上訴人即被告甲○○經本院合法傳喚後，無正當理由未到庭，本院爰不待其
    陳述，而為一造辯論判決，合先敘明。
二、關於證人丙○○、乙○○警詢筆錄及證人謝英菁於檢察事務
    官偵查中陳述之證據能力：
    按被告以外之人於審判外之言詞或書面陳述，除法律有規定
    外，不得作為證據；刑事訴訟法第159 條第1 項定有明文。
    而本件證人丙○○於警詢及檢察事務官偵查時及證人乙○○
    於警詢時所為之陳述，與審判中所為之陳述經核並無不符，
    且被告甲○○亦未於審判程序中同意得以上開陳述作為本案
    之證據，依上規定所示，自不得以證人丙○○、乙○○之上
    開陳述，作為認定被告犯罪事實之證據。
貳、實體部分：
一、上開除竊得鑰匙時間外之犯罪事實，業經被告甲○○於警詢
    時坦承不諱（詳警卷第2 頁至第4 頁），核與證人即被害人
    丙○○證稱略以：97年6 月28日與女兒乙○○外出吃飯後，
    於下午約2 時回到高雄市○○區○○路322 號住處時，發現
    有小偷，報警後，警察於伊住處3 樓書房兼雜物間發現被告
    ，由被告身上取出伊所有如附表所示之物（附表編號6 所示
    鑰匙3 支除外，為乙○○所有使用），被告係以乙○○所遺
    失之鑰匙開門進入伊家，門窗均未毀損等語（詳本院卷第65
    頁至第67頁），證人即被害人乙○○證稱略以：伊住處鑰匙
    於案發前約3 、4 天或1 週前遺失，97年6 月28日與母親丙○○外出吃飯後，回到高雄市○○區○○路322 號住處時，
    發現有小偷，警察於3 樓父親之書房兼雜物間發現被告，由
    被告身上取出如附表所示之物等語（詳本院卷第67頁至第70
    頁）大致相符，且本件在現場扣得如附表所示之物，亦有扣
    押筆錄、扣押物品目錄表、贓物領據保管單據各1 份附卷可
    稽（詳警卷第22頁至第27頁），並有現場照片6 張在卷可佐
    （詳警卷第28頁至第30頁），足徵被告上開所承與事實相符
    ，堪信為真實。
二、被告雖具狀辯稱係於侵入高雄市○○區○○路322 號行竊當
    天竊得乙○○之鑰匙，然所辯與其前於警詢所承，於侵入行
    竊前1 日下午3 時許，經過高雄市○○區○○路322 號時，
    發現鑰匙插在鑰匙孔上，先行竊取鑰匙之所供（詳警卷第2
    頁）不符，且依證人乙○○所證，上開鑰匙伊係於被偷前3
    、4 天或1 週前即已遺失，且確定被偷當天並未使用過上開
    鑰匙，有筆錄附卷可稽（詳本院卷第68頁至第70頁），是被
    告係於97年6 月28日行竊前某日，先行竊取乙○○之鑰匙，
    再持該鑰匙於97年6 月28日當日侵入行竊之事實，應可認定
    ，所辯當天竊得鑰匙，尚無可採。被告另具狀稱本件竊盜尚
    未得手，然與其於警詢時所承，已竊得如附表所載物品之所
    供（詳警卷第2 頁至第3 頁），亦有不符，況竊盜罪既遂與
    未遂之區別，應以所竊之物已否移入自己權力支配之下為標
    準，若已將他人財物移歸自己所持，即應成立竊盜既遂罪，
    此有最高法院17年上字第509 號判例可資參照，而如附表編
    號6 所載之鑰匙，原係插於門口，業據被告供承在卷（詳偵
    查卷第8 頁），除編號1 、6 以外附表所載之物，原係置放
    於3 樓寢室床頭櫃之抽屜，但查獲時，如附表編號1 、6 以
    外所載之物均被持往3 樓書房兼雜物間之事實，亦經證人丙○○、乙○○證述在卷（詳本院卷第67頁、第70頁），參酌
    附表1 、6 以外所載之物體積均小，有照片3 張附卷可稽（
    詳警卷第29頁下方、第30頁），被告既已將之持離原置放處
    所，顯見在警方查獲前，該等物品均已在被告之實力支配下
    ，則所辯尚未得手，顯與事實不符，亦無可採。
三、原審以被告竊取被害人乙○○大門鑰匙之所為，及嗣後持該
    鑰匙至被害人丙○○住處內竊取除編號6 以外附表所載財物
    之所為，罪證明確，論以刑法第320 條第1 項之竊盜罪，及
    被告於受有期徒刑執行完畢後，5 年以內故意再犯本件有期
    徒刑以上之罪，論以累犯，並加重其刑，復審酌被告正值青
    壯，不思以合法途徑賺取財物，任意竊取他人財物，所為實
    有不該，及犯後態度等一切情狀，適用刑法第320 條第1 項
    、第47條第1 項、第41條第1 項前段、第51條第5 款，刑法
    施行法第1 條之1 規定，分別量處有期徒刑3 月、5 月，及
    諭知以新台幣1,000 元折算1 日為易科罰金之折算標準，並
    定應執行刑為有期徒刑6 月，其認事用法俱無不合，量刑亦
    屬妥適，被告上訴意旨執上開所辯，指摘原判決認定事實有
    誤，請求撤銷改判，尚無理由，自應予以駁回。
據上論斷，依刑事訴訟法第455 條之1 第1 項、第3 項、第371
條、第368 條，判決如主文。
本案經檢察官游淑玟到庭執行職務。
中    華    民    國    98    年    3     月    31    日
                刑事第八庭審判長法  官  李璧君
                                法  官  曾鈴
                                法  官  鄭峻明
以上正本證明與原本無異。
不得上訴。
中    華    民    國    98    年    3     月    31    日
                                書記官  吳韻芳
附表：
 ┌──┬───────────────┬────┬──────────┐
 │編號│品名                          │數量    │價值金額            │
 ├──┼───────────────┼────┼──────────┤
 │1   │白金戒指、藍寶戒指、金戒指    │各1只   │57,000元            │
 ├──┼───────────────┼────┼──────────┤
 │2   │福字玉珮金項鍊                │1條     │40,000元            │
 ├──┼───────────────┼────┼──────────┤
 │3   │K金飾品                       │5件     │10,000元            │
 ├──┼───────────────┼────┼──────────┤
 │4   │紀念銀幣                      │2枚     │2,000元             │
 ├──┼───────────────┼────┼──────────┤
 │5   │美鈔（1元）、越盾（5,000元）  │各1張   │530元               │
 ├──┼───────────────┼────┼──────────┤
 │6   │鑰匙3支（2支大門、1支玻璃門） │3支     │                    │
 ├──┼───────────────┼────┼──────────┤
 │7   │一般飾品（胸針袖扣、領帶扣、耳│11件    │2,000元             │
 │    │環、鏈條）                    │        │                    │
 ├──┼───────────────┼────┼──────────┤
 │8   │總計                          │        │111,530元           │
 └──┴───────────────┴────┴──────────┘
附錄本判決論罪法條：
中華民國刑法第320條第1項（普通竊盜罪）
意圖為自己或第三人不法之所有，而竊取他人之動產者，為竊盜
罪，處5 年以下有期徒刑、拘役或5 百元以下罰金。


司法院資訊處製作；財團法人民間司法改革基金會備份。
